【裁判字號】    95,聲,1790
【裁判日期】    950519
【裁判案由】    聲請單獨宣告沒收違禁物
【裁判全文】
臺灣高雄地方法院刑事裁定              95年度聲字第1790號
聲  請  人  臺灣高雄地方法院檢察署檢察官
被      告  甲○○○○○○ ○.
（中文譯名：白維齊）
上列被告因聲請單獨宣告沒收違禁物案件，經檢察官聲請單獨宣
告沒收違禁物（95年度聲沒字第438 號），本院裁定如下：
    主  文
第二級毒品大麻成分之煙草包（含包裝袋，總重伍點壹零公克
、空包裝重陸點零柒公克）、大麻浸膏成分之膏狀物包（含包
裝袋，總重貳拾肆點玖壹公克、空包裝重陸點零柒公克）、ＭＤ
ＭＡ黃色錠劑顆（驗前淨重零點捌肆公克、驗後淨重零點捌貳
公克）、ＭＤＭＡ土黃色錠劑壹顆（驗前淨重零點貳公克、驗後
淨重零點壹捌公克），均沒收銷燬之。
    理   由
一、本件聲請意旨略以：高雄市政府警察局刑警大隊於民國94年
    9 月16日17時50分許，在屏東縣滿州鄉○○村○○路16之1
    號之2 樓內，查獲被告甲○○○○○○ ○○○○ ○○○○○○ （中文姓名之
    譯名：白維齊）施用第二級毒品（經觀察、勒戒後，無繼續
    施用毒品傾向，業經臺灣高雄地方法院檢察署檢察官於95年
    3 月17日，以94年度毒偵字第8121號為不起訴處分），並扣
    得第二級毒品大麻成分之煙草2 包、大麻浸膏成分之膏狀物
    2 包，第二級毒品ＭＤＭＡ黃色錠劑3 顆、土黃色錠劑1 顆
    （原聲請書就第二級毒品ＭＤＭＡ錠劑4 顆誤載為3 顆，附
    此敘明）；嗣為警另於94年9 月16日21時35分許，在高雄市
    三民區○○○ 路329 巷8 號11樓內，又扣得第二級毒品大麻
    成分之煙草1 包、大麻浸膏成分之膏狀物1 包。因此，本件
    總計扣案毒品合計：第二級毒品大麻成分之煙草3 包（含包
    裝袋，總重伍點壹零公克、空包裝重陸點零柒公克）、大麻
    浸膏成分之膏狀物3 包（含包裝袋，總重貳拾肆點玖壹公克
    、空包裝重陸點零柒公克）、ＭＤＭＡ黃色錠劑3 顆（驗前
    淨重零點捌肆公克、驗後淨重零點捌貳公克）、ＭＤＭＡ土
    黃色錠劑1 顆（驗前淨重零點貳公克、驗後淨重零點壹捌公
    克），分別經送法務部調查局、高雄醫學大學附設中和紀念
    醫院檢驗結果，確均含有第二級毒品大麻成分、大麻浸膏成
    分、ＭＤＭＡ成分，並有鑑定通知書、檢驗報告（見同上署
    94年度毒偵字第8121號卷第58頁、第68頁、第69頁）在卷可
    徵。是上開扣案毒品，均係屬毒品危害防制條例第2 條第2
    項第2 款第二級毒品之違禁物，爰依毒品危害防制條例第18
    條第1 項聲請宣告沒收等語。
二、按違禁物得單獨宣告沒收，刑法第40條但書定有明文；次按
    大麻、大麻浸膏、ＭＤＭＡ、罌粟、安非他命、甲基安非他
    命、配西汀、潘他唑新及其相類製品（餘另詳該條文之附表
    二），均係毒品危害防制條例第2 條第2 項所稱之第2級 毒
    品，為違禁物；查獲之第1 、2 級毒品及專供製造或施用第
    1 、2 級毒品之器具，不問屬於犯人與否，均沒收銷燬之，
    此為毒品危害防制條例第2 條第2 項第2 款、第18條第1 項
    前段分別定有明文。
三、經查，上開扣案煙草總計3 包、大麻浸膏成分之膏狀物3 包
    ，均經送請法務部調查局檢驗結果，確均含有第二級第24項
    毒品大麻成分之煙草3 包（含包裝袋，因與第二級大麻成分
    毒品難以析離，應整體一併視為第二級毒品，總重伍點壹零
    公克、空包裝重陸點零柒公克）、確均含有第二級第26項毒
    品大麻浸膏成分之膏狀物3 包（含包裝袋，因與第二級大麻
    浸膏成分之毒品難以析離，應整體一併視為第二級毒品，總
    重貳拾肆點玖壹公克、空包裝重陸點零柒公克），並有法務
    部調查局95年1 月19日調科壹字第220022033 號鑑定通知書
    1 紙（見同上署94年度毒偵字第8121號卷第58頁）在卷可稽
    。其餘上開扣案黃色錠劑3 顆、土黃色錠劑1 顆，均經送請
    高雄醫學大學附設中和紀念醫院檢驗結果，確均含有第二級
    ＭＤＭＡ毒品成分，亦即第二級毒品ＭＤＭＡ黃色錠劑3 顆
    （驗前淨重零點捌肆公克、驗後淨重零點捌貳公克）、ＭＤ
    ＭＡ土黃色錠劑1 顆（驗前淨重零點貳公克、驗後淨重零點
    壹捌公克），並有檢驗報告2 紙（見同上署94年度毒偵字第
    8121號卷第68頁、第69頁）附卷可徵。又被告施用上開第2
    級毒品犯行，業經臺灣高雄地方法院檢察署檢察官於95年3
    月17日，以94年度毒偵字第8121號為不起訴處分確定在案，
    亦有上開不起訴處分書1 份附卷在同上署94年度毒偵字第81
    21號卷第74頁足憑。是本件上開扣案物均為第二級毒品，自
    屬違禁物。
四、綜上，本件揆諸上揭規定及說明，聲請人之聲請意旨經核與
    法並無不合，應依刑事訴訟法第220 條、刑法第40條但書、
    毒品危害防制條例第18條第1 項前段之規定，均沒收銷燬之
    【至於上開扣案物之包裝袋部分，因與第二級大麻成分、大
    麻浸膏成分之毒品難以析離，應整體一併視為第二級毒品，
    均宣告沒收銷燬之；至於鑑驗耗損之毒品部分，因已滅失，
    則毋庸再予宣告沒收銷燬之】，爰裁定如主文。
中    華    民    國    95    年    5     月    19    日
                  刑事第三庭  法  官  施添寶
中    華    民    國    95    年    5     月    22    日
以上正本證明與原本無異。
如不服本裁定，應於收受送達後5 日內向本院提出抗告狀。
                              書記官  陳威志


司法院資訊處製作；財團法人民間司法改革基金會備份。
